# 已提足折旧的固定资产变更净残值率补提折旧的会计处理

提问人：cxl1102 时间：2015-07-21 21:40:21
各位老师好！
因为公司管理层认为以前公司的固定资产残值率为10%太高，决定从 2015 年 1 月起变更为3%、 0 ，想问一下对于原已提足折旧的固定资产在会计处理上能再调整吗？是用未来适用法补提折旧记入当期损益，还是记入以前年度损益？、 上述会计处理企业所得税是否需要专项报备才能税前扣除呢？
希望各位老师多多指点！

回答人：chenyiwei
要看这些已提足折旧的固定资产是否仍在使用中？ 如果仍在使用中的，则应同时变更折旧年限和净残值的会计估计，将现有的账面价值减去调整后的预计净残值后得出应计折旧额，将应计折旧额在重新确定的剩余使用年限内折旧完毕。 如果已经停止使用的，则对于预计净残值的减少，应通过计提资产减值准备予以体现，而不是补提折旧。

提问人：cxl1102 时间：2015-07-28 15:01:20
谢谢陈版！我还是想追问一下，包括在税局的解释中对”仍在使用“的定义，因为已经提足折旧了，大部分固定资产就算是变更延长了折旧年限，但基本上已经没有所谓的剩余折旧年限了，其实也就是剩下残值了，那对这种仍在使用中，但没有剩余使用年限的仅有残值的固定资产，当净残值率的会计估计变更时，是计提减值准备吗？而不能直接调整残值，按未来适用法记入当期损益？

回答人：chenyiwei
仍在使用中的固定资产，因折旧政策的变更而导致应计折旧额大于零的，应补提折旧（小于零的，不建议转回已提折旧）。而不是计提减值准备。减值准备和折旧基于不同的理论体系，一个是成本分摊，另一是未来收益预测。